【裁判字號】    98,審易,599
【裁判日期】    980630
【裁判案由】    詐欺
【裁判全文】
臺灣桃園地方法院宣示判決筆錄         98年度審易字第599號
公  訴  人  臺灣桃園地方法院檢察署檢察官
被      告  丙○○
上列被告因詐欺案件（起訴案號：98年度偵字第6267號），於中
華民國98年6 月30日下午5 時許，在本院第14法庭宣示判決，出
席職員如下：
          法  官  鍾雅蘭
          書記官  楊郁馨
法官起立朗讀判決主文、犯罪事實要旨、附記事項、處罰條文，
及告以上訴限制、期間並提出上訴狀之法院，且諭知記載其內容
：
一、主  文：
    丙○○共同意圖為自己不法之所有，以詐術使人將本人之物
    交付，共肆罪，均處有期徒刑貳月，如易科罰金，均以新臺
    幣壹仟元折算壹日。應執行有期徒刑陸月，如易科罰金，均
    以新臺幣壹仟元折算壹日。
二、犯罪事實要旨：
    丙○○明知某真實姓名、年籍不詳，綽號「小寶」之成年男
    子，係以電話詐欺方式詐騙他人財物之詐騙集團成員，竟意
    圖為自己不法之所有，與該綽號「小寶」之成年男子，基於
    詐欺取財之犯意聯絡，先於民國96年12月25日（起訴誤載為
    同年月31日，本院應予更正），在桃園縣龍潭鄉○○路625
    號3 樓張曉萍租屋處，向張曉萍（業經本院以97年度壢簡字
    第3227號判決判處有期徒刑4 月確定）收受其在台新國際商
    業銀行（下稱台新銀行）龍潭分行開設之00000000000000號
    帳號及臺灣中小企業銀行（下稱中小企銀）龍潭分行開設之
    00000000000000號帳號存摺、提款卡及密碼等物品、資料後
    ，交予上開綽號「小寶」之成年男子，而提供予其所屬詐騙
    集團成員使用，並取得每本帳戶新臺幣（下同）2 千元之代
    價。嗣該詐騙集團成員取得上揭銀行帳戶存摺及提款卡後，
    分別為下列詐欺取財行為：
  (一)於96年12月30日下午2 時許，以綱路援交確認身分為由，要
    求丁○○匯款後持匯款單作為身分認證，致丁○○陷於錯誤
    ，於同日下午4 時21分許、下午5 時34分許，在台新銀行AT
    M 自動櫃員機前，分別將3,500 元及10,000元匯入張曉萍前
    揭台新銀行帳戶內。
  (二)於同日下午3 時許，撥打電話予甲○○，佯稱渠先前在富邦
    網路購物轉帳扣款有誤，將會從其帳戶分12期扣款為由，須
    依需依指示操作ATM 自動櫃員機，以取消付款，致甲○○陷
    於錯誤，於同日下午3 時20分許，在桃園縣桃園市大業郵局
    ATM 自動櫃員機前，依其指示操作後，將29,988元匯入張曉
    萍前揭中小企銀帳戶內。
  (三)於同日下午5 時許，撥打電話予乙○○（原名林雅琳），佯
    稱渠先前在富邦網路購物轉帳扣款有誤，將會從其帳戶分12
    期扣款為由，須依需依指示操作ATM 自動櫃員機，以取消付
    款，致乙○○陷於錯誤，於同日下午5 時57分許，在屏東縣
    潮州鎮○○路郵局ATM 自動櫃員機前，依其指示操作後，將
    10,989元匯入張曉萍前揭中小企銀帳戶內。
  (四)於同日晚間6 時30分許，撥打電話予戊○○，佯稱渠在富邦
    網路購物購買之貨品要退貨，惟因退款有誤，仍會從渠帳戶
    扣款為由，須依需依指示操作ATM 自動櫃員機，以取消付款
    ，致戊○○陷於錯誤，於同日晚間6 時44分許，在嘉義市○
    區○○街30之5 號後湖郵局之ATM 自動櫃員機前，依其指示
    操作後，將26,152元匯入張曉萍前揭中小企銀帳戶內。而前
    開中小企銀及台新銀行帳戶，於甲○○、戊○○、乙○○及
    丁○○匯入被詐騙款項後，旋即遭提領一空。嗣經甲○○、
    戊○○、乙○○及丁○○發現有異，而報警循線查獲上情。
三、附記事項：
    起訴書犯罪事實原係記載被告與上開綽號「小寶」之成年男
    子，基於意圖為自己不法所有之犯意聯絡，由被告收受張曉
    萍提供之上開中小企銀及台新銀行帳戶，並交予上開綽號「
    小寶」之成年男子，該綽號「小寶」之成年男子所屬之詐騙
    集團成員，即利用上開中小企銀及台新銀行帳戶為上開詐欺
    行為，而論罪時，卻載為被告上開犯行均係詐欺罪之幫助犯
    ，應係誤載，惟既經公訴檢察官當庭更正被告上開犯行均係
    詐欺罪之共同正犯，基於檢察一體之原則，本院自應就更正
    後之罪名予以審究及協商，併此敘明。
四、處罰條文：
    刑法第28條、第339 條第1 項、第41條第1 項前段、第51條
    第5 款，刑法施行法第1 條之1 第1 項、第2 項前段。
五、協商判決除有刑事訴訟法第455 條之4 第1 項第1 款於本訊
    問程序終結前，被告撤銷協商合意或檢察官撤回協商聲請者
    ；第2 款被告協商之意思非出於自由意志者；第4 款被告所
    犯之罪非第455 條之2 第1 項所定得以協商判決者；第6 款
    被告有其他較重之裁判上一罪之犯罪事實者；第7 款法院認
    應諭知免刑或免訴、不受理者情形之一，及違反同條第2 項
    「法院應於協商合意範圍內為判決；法院為協商判決所科之
    刑，以宣告緩刑或2 年以下有期徒刑、拘役或罰金為限」之
    規定者外，不得上訴。
六、如有前述例外得上訴之情形，又不服本件判決，得自收受判
    決送達後10日內，向本院提出上訴書狀，上訴於第二審法院
    。
中    華    民    國    98    年    6     月    30    日
                        刑事庭  法  官  鍾雅蘭
以上正本證明與原本無異。
                                書記官  楊郁馨
中    華    民    國    98    年    6     月    30    日
附錄本案論罪科刑依據之法條：
中華民國刑法第339 條
意圖為自己或第三人不法之所有，以詐術使人將本人或第三人之
物交付者，處5 年以下有期徒刑、拘役或科或併科1 千元以下罰
金。
以前項方法得財產上不法之利益或使第三人得之者，亦同。
前二項之未遂犯罰之。


司法院資訊處製作；財團法人民間司法改革基金會備份。
